【裁判字號】    90,全聲,304
【裁判日期】    900926
【裁判案由】    
【裁判全文】
臺灣板橋地方法院民事裁定  九十年度全聲字第三○四號
    聲  請  人  景勝針織有限公司
    兼右一人    甲○○
    相  對  人  弘嶸工業股份有限公司
    法定代理人  丁○○
    相  對  人  鋐昌企業股份有限公司
    法定代理人  戊○○
    相  對  人  永久業有限公司
    法定代理人  乙○○
    相  對  人  丙○○
右當事人間聲請假扣押事件，債務人聲請撤銷假扣押，本院裁定如左：
    主      文
本院於民國九十年四月十八日所為之九十年度裁全字第二六二二號假扣押裁定，其中
關於債權人丙○○部分撤銷之。
聲請人其餘聲請駁回。
聲請程序費用由相對人丙○○負擔四分之一，餘由聲請人負擔。
    理    由
一、本件聲請意旨略以：相對人即債權人曾聲請鈞院以九十年度裁全字第二六二二號
    裁定准對聲請人即債務人之財產實施假扣押，債權人並持該裁定聲請臺灣臺北地
    方法院民事執行處以該院九十年度執全亥字第一三四八號核發扣押命令，扣押債
    務人景勝針織有限公司對第三人中國產物保險股份有限公司之保險金債權。聲請
    人乃聲請鈞院以九十年度聲字第六五八號民事裁定命債權人於一定期間內起訴，
    惟債權人逾期多日，迄未起訴，爰提出民事聲請狀繕本一紙為證，聲請撤銷該假
    扣押裁定等語。
二、按經准為假扣押，而本案尚未繫屬者，命假扣押之法院應依債務人聲請，命債權
    人於一定期間內起訴。債權人不於前項期間內起訴者，債務人得聲請命假扣押之
    法院撤銷假扣押裁定，民事訴訟法第五百二十九條定有明文。本件債務人曾於九
    十年五月二十八日聲請本院以九十年聲字第六五八號裁定命債權人於七日內向管
    轄法院起訴。該項裁定已送達債權人丙○○，有卷附送達證書可稽。經本院依職
    權調閱本院九十年度裁全字第二六二二號、本院九十年度聲字第六五八號卷宗，
    並向本院及臺灣臺北地方法院民事紀錄科、簡易庭、非訟中心函查結果，均無債
    權人丙○○對聲請人起訴、聲請調解、聲請支付命令之事件繫屬屬實，亦有查詢
    表四紙、台灣台北地方法院九十年九月七日北院文民科日字第八九五九號函在卷
    可憑。則聲請人聲請撤銷關於債權人丙○○部分之假扣押裁定，於法尚無不合，
    應予准許。
三、另債權人弘嶸工業股份有限公司、鈜昌企業股份有限公司、永久業有限公司以其
    對聲請人有侵權行為損害賠償債權，均已於九十年六月七日向本院合併對聲請人
    及中國產物保險股份有限公司提起確認保險金債權存在並代位行使該給付請求權
    之訴訟，亦有該起訴狀繕本、本院九十年度訴字第一三七二號民事報到單之影本
    各一份附卷可稽。而債權人弘嶸工業股份有限公司、鈜昌企業股份有限公司、永
    久業有限公司與聲請人間是否有侵權行為損害賠償債權存在，為該訴訟首應審認
    之事實。按除表現主文之訴訟標的外，法院於判決理由中就訴訟標的以外之重要
    爭點，本於當事人辯論之結果已為判斷時，除顯然違背法令或當事人已提出新訴
    訟資料，足以推翻原判斷之情形外，於同一當事人就該重要爭點所提起之訴訟中
    ，法院及當事人就該已經法院判斷之重要爭點法律關係，皆不得為任何相反之判
    斷或主張，始符民事訴訟法上之誠信原則（最高法院八十八年度台上字第五五七
    號民事判決亦採斯旨），故債權人弘嶸工業股份有限公司、鈜昌企業股份有限公
    司、永久業有限公司與聲請人間是否有侵權行為損害賠償債權存在，於該訴訟經
    審認後，法院及當事人均應受其拘束，其實質上亦有確定兩造間侵權行為債權存
    否及其內容之效果。債權人弘嶸工業股份有限公司、鈜昌企業股份有限公司、永
    久業有限公司既於本院上開九十年度聲字第六五八號民事裁定生效前之九十年六
    月七日即已對聲請人提起上開訴訟，則聲請人以渠等未遵期提起確定兩造間債權
    是否存在及其金額本案訴訟為由，聲請本院撤銷該部分之假扣押裁定，即無理由
    ，應予駁回。
四、依民事訴訟法第九十五條、第七十九條但書裁定如主文。
中      華      民      國    九十      年      九      月    二十六    日
                                        臺灣板橋地方法院民事第二庭
~B法      官  陳麗玲
右正本證明與原本無異
如不服本裁定應於裁定送達後十日內向本院提出抗告狀,並應繳納抗告費新台幣四十
五元。
中      華      民      國    九十      年      十      月      二      日
~B法院書記官  方蟾苓


司法院資訊處製作；財團法人民間司法改革基金會備份。
